臺灣高雄地方法院刑事判決　　　　　　　　　　　　九十一年度易字第一四二號
　　公　訴　人　臺灣高雄地方法院檢察署檢察官
　　被　　　告　丙○○
　　被　　　告　乙○○
　　被　　　告　甲○○
　　被　　　告　丁○○
右列被告因傷害案件，經檢察官提起公訴（九十一年度偵字第六四號），本院判決如
左：
    主  文
丙○○被訴傷害部分公訴不受理，其餘被訴無罪。
乙○○、甲○○、丁○○公訴不受理。
    理   由
壹、公訴不受理部分：
一、公訴意旨略以：丙○○於九十年十月十九日凌晨一時五十分許，與友人高文忠在
    高雄市○○區○○街之「九安市場」內，飲用大量高梁酒後，竟仍駕駛車牌號碼
    九Ｍ—五八四八號自用小客車，欲返回家中，遂倒車至高雄市○○街巷口時，其
    配偶張宇薇以其酒後不宜駕車為由，勸阻其駕車返家，丙○○遂駕駛上開自用小
    客車欲回九安市場停放時，急速駛入九安市場攤位前，始緊急煞車，適有乙○○
    、甲○○、丁○○於該攤位前飲酒聊天，為丙○○之舉受到驚嚇，乙○○乃上前
    質問丙○○稱：「開什麼車」等語，致雙方發生口角，乙○○、丁○○及甲○○
    即基於共同傷害之犯意聯絡，乙○○與甲○○徒手毆打，丁○○則持椅子毆打丙○○，丙○○亦基於傷害之犯意，毆打乙○○，致丙○○受有頭部外傷併雙手鈍
    傷之傷害；乙○○受有頭部外傷之傷害。因認被告乙○○、甲○○、丁○○三人
    共犯有刑法第二百七十七條第一項之傷害罪嫌，被告丙○○亦犯有同條項之傷害
    罪嫌。
二、按告訴乃論之罪，告訴人於第一審辯論終結前，得撤回其告訴；又告訴經撤回者
    ，法院應諭知不受理之判決，刑事訴訟法第二百三十八條第一項，及第三百零三
    條第三款定有明文。
三、本件被告丙○○、乙○○、甲○○、丁○○因傷害案件，經檢察官提起公訴，認
    被告等係犯刑法第二百七十七條第一項之傷害罪。依同法第二百八十七條前段之
    規定，須告訴乃論。茲據告訴人丙○○、乙○○於本院審理中，聲請撤回其告訴
    ，揆諸前開說明，爰不經言詞辯論，逕為諭知不受理之判決。
貳、無罪部分：
一、公訴意旨另以：丙○○明知於九十年十月十九日凌晨一時五十分許，與友人高文
    忠在高雄市○○區○○街之「九安市場」內，飲用大量高梁酒後，嚴重影響其控
    制力及注意力，已達不能安全駕駛動力交通工具之程度，竟仍駕駛車牌號碼九Ｍ
    —五八四八號自用小客車，欲返回家中，遂倒車至高雄市○○街巷口時，其配偶
    張宇薇以其酒後不宜駕車為由，勸阻其駕車返家，丙○○遂駕駛上開自用小客車
    欲回九安市場停放時，因酒後操控力及注意力均不佳，無法安全駕駛，致急速駛
    入九安市場攤位前，始緊急煞車，適有乙○○、甲○○、丁○○於該攤位前飲酒
    聊天，為丙○○之舉受到驚嚇，因認被告丙○○另涉有刑法第一百八十五條之三
    之服用酒類，不能安全駕駛動力交通工具而駕駛罪嫌。
二、按犯罪事實應依證據認定之，無證據不得推定其犯罪事實，刑事訴訟法第一百五
    十四條定有明文。又認定不利於被告之事實，須依積極證據，苟積極證據不足為
    不利於被告事實之認定時，即應為有利於被告之認定，更不必有何有利之證據。
    另刑事訴訟法上所謂認定犯罪事實之證據，係指足以認定被告確有犯罪行為之積
    極證據而言，該項證據自須適合於被告犯罪事實之認定，始得採為斷罪資料（最
    高法院三十年上字第八一六號判例、最高法院二十九年上字第三一０五號判例參
    照）。若證據資料在經驗科學上或論理法則上尚有對被告較為有利之存疑，而無
    從依其他客觀方法排除此項合理之可疑，即不得以此資料作為斷罪之基礎。刑事
    訴訟制度受「倘有懷疑，則從被告之利益為解釋」、「被告應被推定為無罪」之
    原則所支配，故得為訴訟上之證明者，無論為直接或間接證據，須客觀上於一般
    人均不致有所懷疑，而達於確信之程度者，始可據為有罪之認定，倘其證明尚未
    達於「確信」之程度，而有合理可疑存在時，即難據以為被告不利認定，換言之
    ，在法律判斷上，即不能為被告有罪之認定。
三、訊據被告丙○○堅決否認有酒後駕車之事實，並辯稱：伊當時僅喝有加水的高粱
    酒二杯，精神狀況很清醒，且其配偶張宇薇以其酒後不宜駕車為由，勸阻其駕車
    返家，伊即將上開自用小客車開回九安市場停好，伊並無酒後駕車等語。經查，
    被告丙○○於九十年十月十九日凌晨一時五十分許，與友人高文忠在高雄市○○
    區○○街之「九安市場」內一起喝酒之事實，固據被告丙○○坦承不諱，且經證
    人高文忠證述屬實，然被告丙○○經其太太勸阻，即將上開自用小客車開回九安
    市場停放一情，亦經證人張宇薇證述非虛，並經被告乙○○供稱：當時丙○○開
    車回來停放在我們前面煞車，我就問他開什麼車等語；證人高文忠亦證稱：他的
    車子剛好停在市場旁邊，他先倒車又開進來，有緊急煞車聲音等語。由上可見被
    告丙○○所辯係因其太太勸阻，伊欲將自小客車停放於九安市場，伊無酒後駕車
    等語尚堪採信。次查，被告於當時固有與高文忠一起喝酒之事實，惟其精神狀況
    尚屬清醒一節，已經證人張宇薇供述明確；而證人即至現場處理之警員李振卿亦
    到庭證稱：到現場的時候他有喝酒，但沒有開車，當時不知道他有開車，所以沒
    有作酒測，當時我知道他有喝酒，但還不至於泥醉，他有跟我說誰打他，我就把
    他們帶回派出所，他的精神狀況還好，但有多話，我去的時候他們已經打完了，
    被告丙○○有指證三個人打他等語。參以被告丙○○於警員到場時，尚能清楚指
    認是遭何人毆打一情，顯見其精神狀況尚屬清醒。又查到場之員警亦證述當時並
    未對被告丙○○作酒測，故亦無證據論斷被告當時是否涉有刑法第一百八十五條
    之三之服用酒類，不能安全駕駛動力交通工具而駕駛之罪嫌。
四、此外，本院復查無其他積極證據足資證明被告丙○○於案發時有服用酒類，不能
    安全駕駛動力交通工具而駕駛之犯行，揆諸前揭說明，自屬不能證明被告犯罪，
    依法自應為被告丙○○無罪之諭知。
據上論斷，應依刑事訴訟法第三百零一條第一項、第三百零三條第三款、第三百零七
條，判決如主文。
中      華      民      國      九十一      年      八      月    一    日
                                  臺灣高雄地方法院刑事第二庭
                                      法  官    陳志銘
右為正本證明與原本無異。
如不服本判決，應於送達後十日內，向本院提出上訴狀。
                                      書記官    洪生輝
中      華      民      國      九十一     年      八      月    六    日
